【裁判字號】    99,交簡上,2
【裁判日期】    990421
【裁判案由】    過失傷害
【裁判全文】
臺灣新竹地方法院刑事判決             99年度交簡上字第2號
上  訴  人
即  被  告  乙○○
上列上訴人即被告因過失傷害案件，不服本院竹北簡易庭98年度
竹北交簡字第606 號，中華民國98年11月3 日第一審判決（聲請
案號：98年度偵字第4300號），提起上訴，本院管轄之第二審合
議庭判決如下︰
    主  文
上訴駁回。
乙○○緩刑貳年。
    事  實
一、乙○○於民國97年12月16日7 時44分許，駕駛車牌號碼JY-2
    398 號自用小客車，沿新竹縣新豐鄉○○路由南往北方向行
    駛，於通過新竹縣新豐鄉○○路與建興路一段交岔路口後，
    本應注意汽車於行進間，應注意車前狀況，並隨時採取必要
    之安全措施，又當時天氣晴、日間自然光線、柏油路面乾燥
    無缺陷，亦無障礙物且視距良好，並無不能注意之情事，竟
    疏未注意車前狀況，並採取必要之安全措施，適有前方行人
    甲○○○在行經附近一百公尺範圍內設有行人穿越道及劃有
    分向限制線之路段，於橫越道路時，亦疏未行走行人穿越道
    ，而貿然由東向西方向穿越新興路，因閃避不及，乙○○所
    駕駛之上開自用小客車撞擊前方正穿越道路之甲○○○，致
    甲○○○倒地，受有右末端股骨粗隆骨折、臉部撕裂傷等傷
    害。嗣乙○○於肇事後請路人打電話報警，並在場等候，且
    在未為有偵查職權之公務員發覺犯罪前，主動向到場處理之
    員警即新竹市警察局交通隊警員林澤銓陳述車禍發生經過，
    自首接受裁判。
二、案經甲○○○訴由新竹縣政府警察局竹北分局報告臺灣新竹
    地方法院檢察署檢察官偵查聲請簡易判決處刑。
    理  由
壹、程序部分：
    按被告以外之人於審判外之言詞或書面之陳述，除法律有規
    定者外，不得作為證據，又被告以外之人於審判外之陳述，
    雖不符刑事訴訟法第159 條之1 至之4 之規定，而經當事人
    於審判程序同意作為證據，法院審酌該言詞陳述或書面陳述
    作成時之情況，認為適當者，亦得為證據。當事人、代理人
    或辯護人於法院調查證據時，知有第159 條第1 項不得為證
    據之情形，而未於言詞辯論終結前聲明異議者，視為有前項
    之同意，刑事訴訟法第159 條第1 項、第159 條之5 分別定
    有明文。經查，本判決下列所引用之各該被告以外之人於審
    判外之陳述（包含書面陳述），除公務員職務上製作之紀錄
    文書，並無顯不可信之情況，依刑事訴訟法第159 條之4第1
    款規定，有證據能力外，其餘亦屬傳聞證據部分，上訴人即
    被告乙○○於本院準備程序時表示沒有意見，且檢察官、被
    告迄於言詞辯論終結前均未聲明異議。本院審酌上開證據資
    料製作時之情況，尚無違法不當及證明力明顯過低之瑕疵，
    亦認為以之作為證據應屬適當，故揆諸前開規定，爰依刑事
    訴訟法第159 條之5 規定，認前揭證據資料均有證據能力。
貳、實體部分：
一、訊據被告乙○○就前開過失傷害犯行坦承不諱，並有下列證
    據可資佐證：
    (一)告訴人甲○○○於警詢、偵查中指訴：伊於97年12月26日
      7 時44分許發生車禍，於車禍發生前，伊徒步由鳳蓮街出
      發，準備前往新豐火車站坐火車到楊梅，尚未到達新興路
      與建興路一段路口，伊橫越新興路車道，欲到對面火車站
      時，即遭被告所駕駛的車牌號碼JY -2398號自用小客車撞
      擊等語（見偵查卷第8-9 頁、第26 -27頁）在卷可稽。又
      觀諸偵查卷附道路交通事故現場圖及現場照片所示（見偵
      查卷第14頁、第20-21 頁），新興路與建興路一段交岔路
      口設有行人穿越道，告訴人遭撞擊後倒地位置係在內側車
      道，距離前開行人穿越道約7.5 公尺左右等情，足見本件
      車禍發生應係被告97年12月16日7 時44分許，駕駛車牌號
      碼JY-2398 號自用小客車，沿新竹縣新豐鄉○○路由南往
      北方向行駛，於通過設有行人穿越道之新竹縣新豐鄉○○
      路與建興路一段交岔路口後，距離前開路口約7. 5 公 尺
      處，撞擊前方由東向西方向橫越新興路車道之告訴人，應
      堪認定。
    (二)按汽車行駛時，駕駛人應注意車前狀況，並隨時採取必要
      之安全措施；次按設有行人穿越道、人行天橋或人行地下
      道者，必須經由行人穿越道、人行天橋或人行地下道穿越
      ，不得在其一百公尺範圍內穿越道路；復按在禁止穿越、
      劃有分向限制線、設有劃分島或護欄之路段或三快車道以
      上之單行道，不得穿越道路，道路交通安全規則第94條第
      3 項、第134 條第1 款、第3 款定有明文。被告於97年12
      月16日7 時44分許，駕駛車牌號碼JY-2398 號自用小客車
      ，沿新竹縣新豐鄉○○路由南往北方向行駛，於通過新竹
      縣新豐鄉○○路與建興路一段交岔口後，本應注意汽車於
      行進間，應隨時注意車前狀況，並隨時採取必要之安全措
      施，又當時天氣晴、日間自然光線、柏油路面乾燥無缺陷
      ，亦無障礙物且視距良好，並無不能注意之情事，亦有道
      路交通事故調查表(一)可憑，竟疏未注意車前狀況，並採取
      必要之安全措施，適有前方行人甲○○○在附近一百公尺
      範圍內設有行人穿越道，及設有劃分島之路段，亦疏未行
      走行人穿越道，而貿然由東向西方向穿越道路，因閃避不
      及，被告所駕駛之上開自用小客車撞擊前方穿越道路之告
      訴人，致告訴人倒地等情，被告就本件車禍發生即有過失
      ，告訴人亦同有過失，應堪認定。
    (三)而告訴人因本件車禍受有右末端股骨粗隆骨折、臉部撕裂
      傷等傷害，有財團法人天主教湖口仁慈醫院診斷證明書（
      見偵查卷第13頁）在卷可稽，從而，被告之過失行為與告
      訴人所受前開傷害間，確有相當之因果關係，被告過失傷
      害之犯行，堪以認定。
    (四)從而，被告前開自白核與事實相符，應堪採信。
    (五)綜上所述，被告過失傷害犯行事證明確，應予依法論科。
三、論罪與科刑：
    核被告乙○○所為，係犯刑法第284 條第1 項前段之過失傷
    害罪。被告肇事後，於警員據報前往現場處理，尚不知孰為
    犯罪人時，向員警當場承認為肇事人，而接受裁判，有新竹
    縣政府竹北分局道路交通事故肇事人自首情形紀錄表1 紙（
    見偵查卷第18頁）在卷可按，被告對於未發覺之犯罪自首而
    接受裁判，符合自首要件，爰依刑法第62條前段規定減輕其
    刑。原審基此認定，援引刑法第284 條第1 項前段、第62條
    前段、第41條第1 項前段，刑法施行法第1條 之1 第1 項、
    第2 項前段，以簡易判決判處被告拘役50日，如易科罰金，
    以新臺幣（下同）1,000 元折算1 日，經核原審認事用法俱
    無違誤，量刑亦稱妥適，被告以原審量刑過重為由提起上訴
    ，為無理由，應予駁回。末查，被告前未曾因故意犯罪受有
    期徒刑以上刑之宣告，此有臺灣高等法院被告前案紀錄表1
    份在卷可按，其因一時過失，駕駛車輛肇事，然已與告訴人
    以36,000元達成和解，有本院和解筆錄（見本院卷第22頁）
    在卷可憑，是被告雖因一時駕駛交通工具失慎，造成本件車
    禍肇事，然其事後坦承犯行，並與告訴人達成和解，信其經
    此偵、審程序及刑之宣告後，自當知所警惕，應無再犯之虞
    ，本院因認前開所宣告之刑，以暫不執行為適當，爰併宣告
    緩刑2 年，以啟自新。
據上論斷，應依刑事訴訟法第455 條之1 第1 項、第3 項、第36
8 條，刑法第74條第1 項第1 款，判決如主文。
本案經檢察官陳宏兆到庭執行職務。
中    華    民    國    99    年    4     月    21    日
                  刑事第四庭    審判長法  官    黃美文
                                      法  官    朱美璘
                                      法  官    邱玉汝
以上正本證明與原本無異。
不得上訴。
中    華    民    國    99    年    4     月    21    日
                                      書記官    陳怡芳

司法院資訊處製作；財團法人民間司法改革基金會備份。
